【裁判字號】    90,訴,1475
【裁判日期】    901018
【裁判案由】    毒品危害防制條例
【裁判全文】
臺灣桃園地方法院刑事判決                          九十年度訴字第一四七五號
    公  訴  人  臺灣桃園地方法院檢察署檢察官
    被      告  甲○○
右列被告因違反毒品危害防制條例案件，經檢察官提起公訴（九十年度毒偵字第二一
七五號），本院判決如左：
    主      文
甲○○連續施用第一級毒品，累犯，處有期徒刑玖月，扣案之注射針筒參支沒收；又
連續施用第二級毒品，累犯，處有期徒刑陸月；扣案之吸食器壹組沒收。應執行有期
徒刑壹年貳月；扣案之注射針筒參支、吸食器壹組沒收。
    事      實
一、甲○○曾於八十七年間因贓物案件，經台灣板橋地方法院判處有期徒刑五月，如
    易科罰金，以三百元折算一日，並經台灣高等法院駁回上訴確定，於八十八年三
    月三十一日以易科罰金執行完畢；其曾於八十七年及八十八年間因施用毒品案件
    ，經本院裁定送觀察、勒戒後，認無繼續施用毒品之傾向，先後經台灣桃園地方
    法院檢察署檢察官於八十七年十一月四日以八十七年度偵字第一三二四三號，及
    八十八年十月十三日以八十八年度毒偵字第一三三五號為不起訴處分確定。復因
    施用第二級毒品安非他命案件，經送強制戒治，並由本院中壢簡易庭以八十九年
    度壢簡字第五三九號判處有期徒刑五月確定。詎仍不知悔改，又各基於施用第一
    級毒品海洛因及第二級毒品安非他命之概括犯意，分別於九十年五月底某日起至
    九十年六月二日止，及於九十年一月間某日起至九十年六月二日止，在桃園縣八
    德市霄裡里崁頂六二之五號租屋處，分別以將第一級毒品海洛因摻葡萄糖水以針
    筒注射之方式，及將第二級毒品安非他命置於吸食器內點火燃燒吸食其氣體之方
    式，連續施用第一級毒品海洛因及第二級毒品安非他命多次。嗣於九十年六月三
    日凌晨五時許，在桃園縣中壢市○○路五九八號前因竊盜案件為警查獲，並至上
    址租屋處起獲其所有供施用第一級毒品之器具注射針筒三支、及施用第二級毒品
    之器具吸食器乙組，而知悉上情。
二、案經桃園縣警察局中壢分局報請台灣桃園地方法院檢察署檢察官偵查起訴。
    理     由
一、訊據被告甲○○對於右揭事實均坦承不諱，並有其所有供施用第一級毒品之器具
    注射針筒三支、及施用第二級毒品之器具吸食器乙組扣案可資佐證，且被告為警
    查獲時所採集之尿液經送檢驗結果，確呈嗎啡及安非他命陽性反應，此有桃園縣
    衛生局不法藥物尿液檢定書一紙在卷可稽，足徵其自白與事實相符。又被告前因
    施用毒品案件，經觀察、勒戒後，認無繼續施用毒品之傾向，先後經台灣桃園地
    方法院檢察署檢察官於八十七年十一月四日以八十七年度偵字第一三二四三號，
    及八十八年十月十三日以八十八年度毒偵字第一三三五號為不起訴處分確定。復
    因施用第二級毒品安非他命案件，經送強制戒治，並由本院中壢簡易庭以八十九
    年度壢簡字第五三九號判處有期徒刑五月確定，此有台灣桃園地方法院檢察署刑
    案資料查註紀錄表各一紙在卷足憑，其四犯施用毒品，罪證明確，是被告犯行均
    堪以認定，應予依法論科。
二、核被告所為，係犯毒品危害防制條例第十條第一項之施用第一級毒品罪及同條第
    二項之施用第二級毒品罪。被告持有第一、二級毒品海洛因及安非他命，既意在
    供己施用，其持有之低度行為應各為施用之高度行為所吸收，均不另論罪。又被
    告先後多次施用第一級毒品海洛因及第二級毒品安非他命之犯行，時間緊接，犯
罪構成要件相同，顯均係基於概括犯意反覆為之，應依連續犯之規定各以一罪論
    。又被告所犯上開二罪間，犯意各別，罪質互異，行為互殊，應予分論併罰。又
    其曾於八十七年間因贓物案件，經台灣板橋地方法院判處有期徒刑五月，如易科
    罰金，以三百元折算一日，並經台灣高等法院駁回上訴確定，於八十八年三月三
    十一日以易科罰金執行完畢，此有台灣桃園地方法院檢察署刑案資料查註紀錄表
    附卷可按，其於五年內再犯本件有期徒刑以上之罪，為累犯，應依法遞加重其刑
    。爰審酌被告有前開犯罪前科，品行不佳，甫因施用毒品，先後經送觀察勒戒、
    強制戒治後，又四犯施用毒品，戕害己身，顯無悔改之意，及犯後坦承犯行態度
    尚稱良好等一切情狀，分別量處如主文所示之刑，並定其應執行刑，以資懲儆。
三、扣案之注射針筒三支，為被告所有，且供施用第一級毒品海洛因之犯罪所用，及
    吸食器乙組，為被告所有，且供施用第第二級毒品安非他命之犯罪所用，已經其
    於警訊中供明在卷，故依法併予宣告沒收。
據上論斷，應依刑事訴訟法第二百九十九條第一項前段，毒品危害防制條例第十條第
一項、第二項，刑法第十一條前段、第五十六條、第四十七條、第五十一條第五款、
第三十八條第一項第二款，判決如主文。
本案經檢察官林安紜到庭執行職務。
中      華      民      國    九十      年      十      月     十八     日
                                臺灣桃園地方法院刑事第二庭
                                      法  官  曾  正  耀
右正本證明與原本無異。
如不服本判決，應於判決送達後十日內向本院提出上訴狀( 應附繕本 )，上訴於
臺灣高等法院。
                                      書記官  文  巧  雲
中        華        民        國   九十   年     十     月    二十二    日
附論罪科刑依據之法條：
毒品危害防制條例第十條第一項：
施用第一級毒品者，處六月以上五年以下有期徒刑。
毒品危害防制條例第十條第二項：
施有第二級毒品者，處三年以下有期徒刑。


司法院資訊處製作；財團法人民間司法改革基金會備份。
